ACORDAO-COMPLETO-2474465

ACÓRDÃO DE RELAÇÃO

ACÓRDÃO DE RELAÇÃO 1019/2021 ATA 15/2021 - PLENÁRIO

Acórdão 1019/2021-TCU-Plenário
	Trata-se de representação de autoria da empresa Ntsec Soluções em Teleinformática Ltda., acerca de supostas irregularidades alegadamente ocorridas na condução do Pregão Eletrônico 17/2020 da Fundação Nacional de Saúde (Funasa) , que teve por objeto "a aquisição de solução de Segurança, firewall do tipo NGFW (Next-generation Firewall) para o ambiente computacional, contemplando migração, garantia de 60 meses e treinamento".
	Considerando que, ao apreciar a referida representação por intermédio do Acórdão 222/2021-TCU-Plenário, este Tribunal considerou improcedentes os fatos noticiados;
	Considerando que, nesta oportunidade, a empresa Ntsec Soluções em Teleinformática Ltda. ingressa com Pedido de Reexame, requerendo a anulação ou modificação da citada decisão;
	Considerando que, de acordo com a jurisprudência do TCU, o papel do representante consiste em iniciar a ação fiscalizatória, quando, então, o próprio Tribunal toma o curso das apurações;
	Considerando que o interesse público já foi resguardado por ocasião das ações de controle empreendidas por este Tribunal, e tendo em vista que o instituto da representação não se presta à tutela de interesse subjetivo da recorrente;
	Considerando que os argumentos apresentados se baseiam em documentos já analisados por esta Corte de Contas quando do julgamento da representação;
	Considerando, por fim, os pareceres uniformes da Serur, pelo não conhecimento do recurso, em razão da ausência de legitimidade e interesse recursal;
	ACORDAM os ministros do Tribunal de Contas da União, reunidos em sessão de Plenário, com fundamento nos artigos 48, parágrafo único, da Lei 8.443/92; c/c os artigos 143, inciso IV, alínea "b" e § 3º, 282 e 286 do Regimento Interno, e 50, § 4º, da Resolução TCU 191/2006, em não conhecer do pedido de reexame interposto, e determinar o seu arquivamento, de acordo com os pareceres emitidos nos autos.
1. Processo TC-Processo 000.206/2021-0 (PEDIDO DE REEXAME EM REPRESENTAÇÃO) 
	1.1. Recorrente: Ntsec Solucoes em Teleinformatica Ltda (09.137.728/0001-34) 
	1.2. Órgão/Entidade: Fundação Nacional de Saúde
	1.3. Relator: Ministro Aroldo Cedraz
	1.4. Representante do Ministério Público: não atuou
	1.5. Relator da deliberacao recorrida: Ministro-Substituto Augusto Sherman Cavalcanti
	1.6. Unidades Técnicas: Secretaria de Recursos (Serur) ; Secretaria de Fiscalização de Tecnologia da Informação (Sefti) .
	1.7. Representação legal: Guilherme Augusto Ferreira Fregapani (34.406/OAB-DF) , representando Fundação Nacional de Saúde e Ntsec Solucoes em Teleinformatica Ltda. 
	1.8. Determinações/Recomendações/Orientações: não há.

Fundação Nacional de Saúde

AROLDO CEDRAZ

Guilherme Augusto Ferreira Fregapani (34.406/OAB-DF), representando Fundação Nacional de Saúde e Ntsec Solucoes em Teleinformatica Ltda.

Não atuou

REPRESENTAÇÃO (REPR)

Secretaria de Recursos (Serur); Secretaria de Fiscalização de Tecnologia da Informação (Sefti).